臺灣板橋地方法院民事裁定          100年度消債更字第198號
聲  請  人  陳幸惠
代  理  人  陳昭全律師
上列當事人聲請消費者債務清理事件，本院裁定如下：
    主  文
聲請人陳幸惠自中華民國一百年十月二十七日下午四時起開始更
生程序。
命司法事務官進行更生程序。
    理  由
一、按法院開始更生程序之裁定，應載明其年、月、日、時，並
    即時發生效力，消費者債務清理條例第45條第1 項定有明文
    。又法院裁定開始更生或清算程序後，得命司法事務官行更
    生或清算程序，同條例第16條第1 項亦定有明文可參。
二、本件聲請意旨略以：聲請人目前債務總金額為新台幣（下同
    ）0000000元，有不能清償債務之情事，而於民國99年1月7
    日與最大債權金融機構成立共同協商債務清償方案，至99年
    11月許因專案結束而未於邱再興文教基金會任職而收入減少
    ，再因100年1月因中小學寒假開始，於培林音樂中心上課時
    段減少約一半，致聲請人收入持續減少而無力支付，又聲請
    人雖於100年2月補繳100年1月之款項，然仍遭銀行認定毀諾
    ，共計已還款13個月計186888元。又聲請人另向最大債權銀
    行表示欲聲請個別協商一致性方案，惟銀行方面表示此一專
    案已結束，之後即無下文。另外聲請人無擔保或無優先權之
    債務總額未逾1200萬元，復未經法院裁定開始清算程序或宣
    告破產，爰向本院聲請更生云云。
三、經查，聲請人主張之上開事實，業據其提出財產及收入狀況
    說明書、債權人清冊、財政部臺灣省北區國稅局97至99年度
    綜合所得稅各類所得資料清單、財產歸屬資料清單、財團法
    人金融聯合徵信中心當事人綜合信用報告債務清理條例前置
    協商專用債權人清冊、活期儲蓄存款存摺內頁影本、勞工保
    險被保險人投保資料表、臺灣臺北地方法院99年度消債核字
    第639號認可協商成立債務清償方案裁定、前置協商機制協
    議書、永豐商業銀行存摺存款歷史往來明細、各項收據、戶
    籍謄本、房屋租賃契約書、未成年子女學生證、學費證明等
    件為證，並有本院依職權向豐(台灣)商業銀行函查回覆資
    料在卷，應可認為真正。且由上開證據資料觀之，已足認聲
    請人所以無法支付協商款項，確係因客觀上有不可歸責於聲
    請人之事由所致，復依卷內資料又無聲請人有主觀上惡意不
    履行情形。此外，本件復查無聲請人有消費者債務清理條例
    第6條第3項、第8條或第46條各款所定駁回更生聲請之事由
    存在，則債務人聲請更生，即應屬於法有據，爰依上開規定
    ，裁定如主文。
四、又聲請人於更生程序開始後，應另提出足以為債權人會議可
    決或經法院認為公允之更生方案以供採擇，俾免更生程序進
    行至依消費者債務清理條例第61條規定應行清算之程度，附
    此敘明。
中    華    民    國   100    年    10    月    27    日
                  民事第二庭  法  官  楊志勇
上為正本係照原本作成
本件不得抗告
本裁定已於100年10月27日下午4時公告。
中    華    民    國   100    年    10    月    27    日
                              書記官  連思斐